【裁判字號】    98,訴,908
【裁判日期】    980619
【裁判案由】    毒品危害防制條例
【裁判全文】
臺灣板橋地方法院刑事判決               98年度訴字第908號
公  訴  人  臺灣板橋地方法院檢察署檢察官
被      告  甲○○
上列被告因違反毒品危害防制條例案件，經檢察官提起公訴（98
年度撤緩偵字第57號），本院依簡式審判程序判決如下：
    主  文
甲○○施用第一級毒品，累犯，處有期徒刑柒月；又施用第一級
毒品，累犯，處有期徒刑柒月。應執行有期徒刑壹年。
    事  實
一、甲○○前因施用毒品案件，經送觀察、勒戒及強制戒治，於
    民國九十二年三月二十一日執行強制戒治完畢，並由臺灣板
    橋地方法院檢察署檢察官以九十二年度戒毒偵字第二二二號
    為不起訴處分在案。其另因屢次違反肅清煙毒條例案件，先
    後經本院及臺灣高等法院分別判處罪刑在案，嗣經臺灣高等
    法院以九十六年度聲減字第六二四號裁定分別減刑並定應執
    行刑為有期徒刑七年二月、二年、一年十月及一年九月確定
    後，上開各罪均於九十六年七月十六日執行完畢。詎甲○○
    猶不知悔改，基於施用第一級毒品海洛因之犯意，於九十七
    年二月一日某時，在臺北縣新莊市○○街十九號住處，以針
    筒（未扣案）注射之方式，施用海洛因一次。其復基於施用
    海洛因之犯意，再於九十七年四月十二日某時，在同上處所
    ，以相同方式施用海洛因一次。嗣因甲○○屬毒品列管人口
    ，經臺北縣政府警察局新莊分局中港派出所員警通知其於九
    十七年二月二日、同年四月十二日分別前往採尿送驗，結果
    均呈嗎啡陽性反應，始查悉上情。
二、案經臺北縣政府警察局新莊分局移送臺灣板橋地方法院檢察
    署檢察官偵查起訴。本院於準備程序進行中，被告甲○○就
    被訴事實為有罪之陳述，經告知簡式審判程序之旨，並聽取
    公訴人、被告之意見後，本院合議庭裁定由受命法官獨任進
    行簡式審判程序。
    理  由
一、上揭犯罪事實，業據被告於偵查及本院準備程序、審理時均
    自白不諱，其於九十七年二月二日、同年四月十二日為警查
    獲後採集之尿液檢體，經送臺灣檢驗科技股份有限公司以酵
    素免疫分析法初驗、氣相層析質譜儀法複驗之結果，均呈嗎
    啡陽性反應，有該公司於九十七年二月二十六日、九十七年
    四月二十九日分別出具之濫用藥物檢驗報告、應受尿液採驗
    人尿液檢體採集送驗紀錄表各二份在卷可稽（見臺灣板橋地
    方法院檢察署九十七年度毒偵字第三五一六號偵查卷六頁、
    同署九十七年度毒偵字第四五七二號偵查卷第六頁），足認
    被告之自白確與事實相符。再者，被告前因施用毒品案件，
    經送觀察、勒戒及強制戒治，於九十二年三月二十一日執行
    強制戒治完畢，並由臺灣板橋地方法院檢察署檢察官以九十
    二年度戒毒偵字第二二二號為不起訴處分乙節，有臺灣高等
    法院被告前案紀錄表一份在卷可考，則被告於九十七年二月
    二日之施用海洛因犯行，乃在強制戒治執行完畢後五年內所
    為，依毒品危害防制條例第二十三條第二項之規定，自應由
    檢察官依法追訴，且被告既已於九十七年二月二日再犯施用
    第一級毒品罪，則其九十七年四月十二日之施用海洛因犯行
    ，亦已非屬毒品危防制條第二十條第三項所稱「五年後再犯
    」之情形，仍應由檢察官逕行追訴（最高法院九十五年度臺
    非字第五九號判決參考）。從而本案事證明確，被告犯行堪
    予認定。
二、核被告二次施用海洛因之犯行，均係犯毒品危害防制條例第
    十條第一項之施用第一級毒品罪。其為施用而持有海洛因之
    低度行為，均為施用之高度行為所吸收，不另論罪。被告前
    因屢次違反肅清煙毒條例案件，先後經本院及臺灣高等法院
    分別判處罪刑在案，嗣經臺灣高等法院以九十六年度聲減字
    第六二四號裁定分別減刑並定應執行刑為有期徒刑七年二月
    、二年、一年十月及一年九月確定後，上開各罪均於九十六
    年七月十六日執行完畢之事實，有臺灣高等法院被告前案紀
    錄表一份在卷可考，其受有期徒刑之執行完畢，五年內故意
    再犯本件有期徒刑以上之二罪，均為累犯，皆應依法加重其
    刑。所犯上開二罪，犯意各別，行為互殊，應分論併罰。被
    告於本院審理時，已供陳其二次施用海洛因之時間明確，起
    訴書就此部分分別略載為「於九十八年二月二日晚間十時十
    五分為警採尿前回溯二十六小時內某時」、「於九十八年四
    月十二日晚間十時二十三分為警採尿前回溯二十六小時內某
    時」，稍有未恰，均應更正如前揭犯罪事實欄所載。爰審酌
    被告前已因施用毒品獲得不起訴處分之寬典，竟猶不知遠離
    毒害，顯然漠視法令之禁制，惟坦承犯行之犯後態度，暨其
    犯罪之動機、目的、所生危害等一切情狀，分別量處如主文
    所示之刑，並定其應執行刑。被告施用海洛因所用之注射針
    筒均已丟棄，此節業據被告於本院審理時供陳明確，既無證
    據證明尚屬存在，且非違禁物，爰均不併予宣告沒收，附此
    敘明。
三、如不服本判決，得自收受送達之日起十日內，向本院提出上
    訴。
據上論斷，應依刑事訴訟法第二百七十三條之一第一項、第二百
九十九條第一項前段，毒品危害防制條例第十條第一項，刑法第
十一條前段、第四十七條第一項、第五十一條第五款，判決如主
文。
本案經檢察官林珮菁到庭執行職務。
中    華    民    國    98    年    6     月    19    日
                  刑事第三庭  法  官  劉元斐
上列正本證明與原本無異。
如不服本判決，應於判決送達後10日內敘明上訴理由，向本院提
出上訴狀 (應附繕本) ，上訴於臺灣高等法院。其未敘述上訴理
由者，應於上訴期間屆滿後20日內向本院補提理由書「切勿逕送
上級法院」。
                              書記官  張懿端
中    華    民    國    98    年    6     月    19    日
附錄本案論罪科刑所引法條
毒品危害防制條例第十條：
施用第一級毒品者，處六月以上五年以下有期徒刑。
施用第二級毒品者，處三年以下有期徒刑。


司法院資訊處製作；財團法人民間司法改革基金會備份。
